【裁判字號】    98,抗,1047
【裁判日期】    981013
【裁判案由】    聲請發禁止處分命令
【裁判全文】
臺灣高等法院刑事裁定                  98年度抗字第1047號
抗  告  人
即  被  告  甲○○
選任辯護人  江東原律師
            黃毓棋律師
            林育丞律師
上列被告因違反洗錢防制法案件，不服臺灣士林地方法院中華民
國98年9月9日所為禁止處分命令之裁定（98年度聲字第1674號）
，提起抗告，本院裁定如下：
    主  文
抗告駁回。
    理  由
一、抗告意旨：如附件。
二、按刑事訴訟法第227 條第1 項、第32條規定應送達裁判書正
    本於當事人、代理人、辯護人及其他受裁判之人，且同法第
    346 條前段規定「原審之代理人或辯護人，得為被告之利益
    而上訴」，如被告於審判中有委任代理人（依刑事訴訟法第
    36條規定，限於最重本刑為拘役或專科罰金之案件）或辯護
    人者，為使其得以知悉裁判內容，而考量是否為被告之利益
    提起上訴，法院即應送達判決正本予其代理人或辯護人；但
    抗告人....委任之律師代理人，其對於原裁定，既非係受裁
    定之當事人，依刑事訴訟法第403 條第1 項規定，又無為抗
    告或為抗告人之利益對裁定提起抗告之權限（最高法院95年
    度台抗字第502 號判決意旨參照）。次按不服法院之裁定，
    得提起抗告者，以當事人及受裁定之非當事人為限，刑事訴
    訟法第403 條定有明文，雖同法第419 條載有抗告準用上訴
    之規定，....，但關於有抗告權人在抗告編中既經特別訂明
    ，即不能更準用有關上訴之規定（最高法院95年度台抗字第
    516 號判決意旨參照）。
三、經查：本件抗告人即被告甲○○於偵查中委任江東原、黃毓
    棋、林育丞律師為辯護人，然選任辯護人對於原裁定既非係
    受裁定之當事人，依刑事訴訟法第403 條第1 項規定，又無
    為抗告或為抗告人利益對裁定提起抗告之權限。被告於98年
    9 月9 日收受原審裁定，有原審送達證書在卷足憑，其抗告
    期間應於98年9 月14日期滿，詎抗告人竟遲至98年9 月21日
    始提起抗告，已逾越法定抗告期間，其抗告即有違背法律上
    之程序，雖選任辯護人林育丞律師於98年9 月21日收受原審
    裁定，惟選任辯護人並非刑事訴訟法第403 條所稱「當事人
    及受裁定之非當事人」及無為抗告或為抗告人利益對裁定提
    起抗告之權限，已如前述，選任辯護人江東原、黃毓棋律師
    提起抗告亦有違背法律上之程序。綜上，抗告人之抗告既已
    逾期，違背法律上之程序，自應予以駁回。
四、據上論結，應依刑事訴訟法第412 條裁定如主文。
中    華    民    國    98    年    10    月    13    日
                  刑事第四庭  審判長法  官  陳筱珮
                                    法  官  陳玉雲
                                    法  官  邱滋杉
以上正本證明與原本無異。
不得再抗告。
                                    書記官  劉貞達
中    華    民    國    98    年    10    月    13    日


司法院資訊處製作；財團法人民間司法改革基金會備份。
